臺灣嘉義地方法院刑事判決　　　　　　　100年度訴字第609號
公　訴　人　臺灣嘉義地方法院檢察署檢察官
被　　　告　唐旭辰
上列被告因毒品危害防制條例等案件，經檢察官提起公訴（100
年度毒偵字第708號、第1100號），本院合議庭裁定由受命法官
獨任行簡式審判程序，判決如下：
    主  文
唐旭辰施用第一級毒品，累犯，處有期徒刑捌月；扣案之注射針
筒壹支沒收。又施用第一級毒品，累犯，處有期徒刑柒月。應執
行有期徒刑壹年壹月；扣案之注射針筒壹支沒收。
    犯 罪 事 實
一、唐旭辰前因施用毒品案件，經本院以95年度毒聲字第337號
    裁定送觀察、勒戒後，認有繼續施用毒品之傾向，再以95年
    度毒聲字第383號裁定令入戒治處所施以強制戒治1年，嗣認
    無繼續強制戒治之必要，於民國96年10月8日執行完畢釋放
    ，並經臺灣嘉義地方法院檢察署檢察官於96年10月17日以96
    年度戒毒偵字第52號為不起訴處分確定。又因毒品危害防制
    條例等案件，先後經本院以98年度訴字第111號、98年度訴
    字第159號、98年度訴字第744號判決，各判處有期徒刑7月
    、7月、7月，上揭3罪並經裁定應執行有期徒刑1年5月確定
    ；因毒品危害防制條例案件，經本院以98年度訴字第558號
    判決，判處有期徒刑7月確定，而與上揭有期徒刑1年5月接
    續執行，於99年10月27日假釋，並於100年4月6日假釋期滿
    ，所餘刑期內未經撤銷假釋，其未執行之刑，以已執行論。
    猶不知悔改，於強制戒治完畢釋放後5年內，分別基於施用
    第1級毒品之犯意，而為下列犯行：
  (一)於100年5月12日21時29分許，在嘉義縣溪口鄉○○村○○路
    134巷42號住處，以將海洛因加水溶解後，再用針筒注射身
    體之方式，施用海洛因1次。嗣於同日21時30分許，在上揭
    住處，為警持搜索票搜索查獲，扣得注射針筒1支，並於同
    日22時30分許，經警採尿送驗，呈嗎啡陽性反應。
  (二)於100年5月27日10時許，在雲林縣北港鎮堤防旁，以上開同
    一方式，施用海洛因1次。嗣因其係毒品列管人口，於100年
    5月28日11時15分許，在未有偵查犯罪職權之公務員發覺前
    ，向警供承施用海洛因，對於未發覺之犯罪自首而接受裁判
    ，並於同日11時30分許，經警採尿送驗，確呈嗎啡陽性反應
    。
二、案經嘉義縣警察局民雄分局報請臺灣嘉義地方法院檢察署偵
    查起訴，經本院合議庭裁定由受命法官獨任行簡式審判程序
    。
    理  由
一、訊據被告唐旭辰對於上揭2次犯行，於本院準備程序及審理
    時均坦承不諱（見本院卷第26、34-35頁），並有搜索票、
    搜索扣押筆錄各1份、照片5張等附卷可稽（見警卷第1卷第
    5-7、18-20頁），且被告於100年5月12日22時30分許、同年
    5月28日11時30分許，分別經警採尿送驗，均呈嗎啡陽性反
    應，有許可書、代號與真實姓名對照表、正修科技大學超微
    量研究科技中心尿液檢驗報告、長榮大學確認報告、尿液檢
    體採集送驗紀錄表各1份等在卷可考（見警卷第1卷第10-11
    頁、第2卷第4-6頁、100年度毒偵字第708號卷第42頁），另
    有注射針筒1支扣案可資佐證，足認被告之自白與事實相符
    。被告前因施用毒品案件，經本院以95年度毒聲字第337號
    裁定送觀察、勒戒後，認有繼續施用毒品之傾向，再以95年
    度毒聲字第383號裁定令入戒治處所施以強制戒治1年，嗣認
    無繼續強制戒治之必要，於96年10月8日執行完畢釋放，並
    經臺灣嘉義地方法院檢察署檢察官於96年10月17日以96年度
    戒毒偵字第52號為不起訴處分確定，有臺灣高等法院被告前
    案紀錄表1份附卷可憑，足見被告確係在強制戒治執行完畢
    釋放後，5年內再犯施用第1級毒品之犯行。本件事證明確，
    被告之犯行均堪予認定。
二、論罪科刑部分：
  (一)核被告所為，均係犯毒品危害防制條例第10條第1項之施用
    第1級毒品罪。被告持有海洛因進而施用之，其持有之低度
    行為應為施用之高度行為所吸收，均不另論罪。被告所犯上
    開2罪，犯意各別，行為互殊，應予分論併罰。又被告因毒
    品危害防制條例等案件，先後經本院以98年度訴字第111號
    、98年度訴字第159號、98年度訴字第744號判決，各判處有
    期徒刑7月、7月、7月，上揭3罪並經裁定應執行有期徒刑1
    年5月確定；因毒品危害防制條例案件，經本院以98年度訴
    字第558號判決，判處有期徒刑7月確定，而與上揭有期徒刑
    1年5月接續執行，於99年10月27日假釋，並於100年4月6日
    假釋期滿，所餘刑期內未經撤銷假釋，其未執行之刑，以已
    執行論，此有臺灣高等法院被告前案紀錄表1份在卷可參，
    其受徒刑之執行完畢後，5年以內故意再犯本件有期徒刑以
    上之罪，均為累犯，各應依刑法第47條第1項規定加重其刑
    。犯罪事實欄一(二)部分，被告因係毒品列管人口，於100年5
    月28日11時15分許，在未有偵查犯罪職權之公務員發覺前，
    向警供承施用海洛因乙節，業據被告於本院審理時供述在卷
    （見本院卷第35頁），並有警詢筆錄1份附卷可憑（見警卷
    第2卷第2頁），是被告對於未發覺之犯罪自首而接受裁判，
    爰依刑法第62條前段規定，就此部分犯行先依累犯加重後減
    輕其刑。
  (二)爰審酌被告前因施用毒品犯行，經強制戒治執行完畢，猶不
    知藉機徹底戒除施用毒品之惡習，再次施用毒品，惟其施用
    毒品係自戕行為，及本件施用毒品之手段，其犯後坦承犯行
    等一切情狀，各量處如主文所示之刑，及定其應執行之刑，
    以示懲儆。扣案之注射針筒1支，係被告所有供犯罪事實欄
    一(一)犯罪所用之物，業據被告於本院審理時供承在卷（見本
    院卷第34頁），爰依刑法第38條第1項第2款規定宣告沒收。
據上論斷，應依刑事訴訟法第273條之1第1項、第299條第1項前
段，毒品危害防制條例第10條第1項，刑法第11條前段、第47條
第1項、第62條前段、第51條第5款、第38條第1項第2款，判決如
主文。
本案經檢察官郭志明到庭執行職務。
中    華    民    國   100    年    8     月    31    日
                  刑事第二庭  法  官  卓春慧
以上正本證明與原本無異。
如不服本判決應於收受判決後10日內向本院提出上訴書狀，並應
敘述具體理由；其未敘述上訴理由者，應於上訴期間屆滿後20日
內向本院補提理由書（均須按他造當事人之人數附繕本）「切勿
逕送上級法院」。
中    華    民    國   100    年    8     月    31    日
                              書記官  李玫娜
附錄本案論罪科刑法條全文：
毒品危害防制條例第10條第1項：
施用第一級毒品者，處6月以上5年以下有期徒刑。